【裁判字號】    95,抗,47
【裁判日期】    950410
【裁判案由】    拍賣抵押物
【裁判全文】
臺灣臺南地方法院民事裁定                95年度抗字第47號
抗  告  人  乙○○
被抗告人    華南商業銀行股份有限公司
法定代理人  甲○○
抗告人因與被抗告人間等拍賣抵押物事件，對於中華民國95年2
月24日本院95年度拍字1號裁定提起抗告，本院裁定如下：
    主  文
抗告駁回。
抗告程序費用由抗告人負擔。
    理  由
一、按扺押權人，於債權已屆清償期而未清償者，得聲請法院拍
    賣抵押物，就其賣得價金而受清償；民法第873條第1項定有
    定有明文。是抵押權人依此項規定聲請拍賣抵押物係屬非訟
    事件，法院所為准駁之裁定，無確定實體法上法律關係存否
    之性質，於債權及抵押權之存否無既判力，故袛須其抵押權
    已經依法登記，且債權已屆清償期而未受清償，法院即應為
    准許拍賣抵押物之裁定，至對於此項法律關係有爭執之人，
    為求保護其權利，不妨提起訴訟，以求解決，不得僅依抗告
    程序聲明其爭執，並據為廢棄拍賣抵押物裁定之理由（最高
    法院51年10月8日民刑庭總會決議(三)參照）。
二、本件相對人主張對於債務人即第三人華一提箱股份有限公司
    等有原裁定所載之債權，並經抗告人以原裁定主文所示之不
    動產設定抵押權，且經依法登記，該債權又已屆清償期而未
    受清償，有相對人提出之他項權利證明書、土地登記簿謄本
    及本院民國八十九年十月十三日核發之八十八年度南院鵬執
    合字第二三七六號債權憑證影本等可證，原審據以准許相對
    人拍賣抵押物之聲請，即無不當。抗告意旨略以；抗告人就
    提供之物權所為之擔保保證範圍，並無借款或欠款之事實，
    由被抗告人未能提出借款時，應由擔保人出具之授信約定書
    或借據其明，是本件最高限額抵押權所保證之法筆關係即基
    關係並不存在，原審疏未注意，而准許拍賣抵押物之裁定，
    依法即有不當云云，惟查被抗告人已提出其對債務人華一提
    箱股份有限公司之債權憑證，資以證明其對債務人華一提箱
    股份有限公司之債權存在，是抗告人所提之抗告理由，核與
    事證不符；又苟系爭最高限額抵押權所擔保之債權並不包括
    該本院民國八十九年十月十三日核發之八十八年度南院鵬執
    合字第二三七六號債權憑證所載之債權，依首開說明，自應
    就爭執事項，另行起訴，以求解決，竟乃提起抗告，請求廢
    棄原裁定，不能謂有理由。
三、據上論結，本件抗告為無理由，依非訟事件法第46條、第21
    條第2項，民事訴訟法第495條之1第1項、第449條第1項、第
    78條，裁定如主文。
中    華    民    國    95    年    4     月    10    日
                  民事第二庭    審判長法  官  杭起鶴
                                      法  官  李杭倫
                                      法  官  王國忠
以上正本證明與原本無異。
如不服本裁定，僅得於收受本裁定正本送達後10日內，以適用法
規顯有錯誤為理由，向本院提出再抗告狀，（須附繕本一份及
繳納再抗告裁判費新台幣1,000元），經本院許可後始可再抗告。
中    華    民    國    95    年    4     月    10    日
                                      書記官  楊建新


司法院資訊處製作；財團法人民間司法改革基金會備份。
